【裁判字號】    97,聲,360
【裁判日期】    970630
【裁判案由】    發還提存物
【裁判全文】
臺灣彰化地方法院民事裁定  97年度聲字第360號
聲  請  人  中國信託商業銀行股份有限公司
           （原萬通商業銀行股份有限公司）
法定代理人  己○○
代  理  人  甲○○
相  對  人  中銀開發股份有限公司
兼法定代理  戊○○○
人
相  對  人  戊○○○
相  對  人  乙○○
相  對  人  丙○○
相  對  人  丁○○
                        號
上列當事人間聲請發還擔保金事件，本院裁定如下：
    主      文
本院九十一年度存字第一○八八號提存事件聲請人所提存之擔保
物「台北市政府建設公債八十九年度第二期債票新臺幣貳佰萬元
」，准予返還。
    理      由
一、按訴訟終結後，供擔保人證明已定20日以上之期間，催告受
    擔保利益人行使權利而未行使者，或法院依供擔保人之聲請
    ，通知受擔保利益人於一定期間內行使權利並向法院為行使
    權利之證明而未證明者，法院應依供擔保人之聲請，以裁定
    命返還其提存物，民事訴訟法第 104條第1項第3款定有明文
    。另依同法第 106條規定，上開規定於其他依法令供訴訟上
    之擔保者準用之。
二、本件聲請意旨略以：聲請人前依鈞院91年度裁全字第2119號
    民事裁定，提供擔保物「台北市政府建設公債八十九年度第
    二期債票新臺幣 2,000,000元（鈞院91年度存字第1088號）
    後，聲請假扣押執行相對人之不動產；嗣後聲請人已向鈞院
    聲請撤銷上揭假扣押裁定（鈞院95年度裁全字第 244號），
    並撤回91年度執全字第1009號假扣押執行案，聲請人復聲請
    鈞院通知相對人行使權利，而經鈞院97年度聲字第50號函通
    知相對人於20日內行使權利，迄今仍未見相對人行使權利，
    為此，爰依民事訴訟法第106條準用第104條第1項第3款規定
    聲請返還上開擔保物等語。
三、經查：聲請人主張之事實，業據其提出財政部函、本院91年
    91年度裁全字第2119號民事裁定、91年度存字第1088號提存
    書、95年度裁全字第 244號民事裁定及其確定證明書、本院
    97年04月15日彰院賢民仁97年度聲字第50號函等影本各一件
    為證，復經本院依職權調取本院91年度裁全字第2119號假扣
    押事件、91年度存字第1088號擔保提存事件、91年度執全字
    第1009號假扣押執行事件、95年度裁全字第 244號撤銷假扣
    押事件及97年度聲字第50號行使權利事件等卷宗查核無訛。
    聲請人於訴訟終結即撤回對相對人之執行後，復聲請本院定
    20日之期間催告相對人於該期間內對聲請人行使權利，惟相
    對人於收受該催告函迄今仍未行使權利，揆諸上揭說明，聲
    請人聲請返還本件提存物，核無不合，應予准許。
四、依首揭規定，裁定如主文。
中    華    民    國    97    年    6     月    30    日
                        民事第一庭  法  官  邱月嬌
以上正本係照原本作成。
如對本裁定抗告，須於裁定送達後10日內向本院提出抗告狀。
中    華    民    國    97    年    6     月    30    日
                                    書記官  林嘉賢


司法院資訊處製作；財團法人民間司法改革基金會備份。
